【裁判字號】    92,上訴,1857
【裁判日期】    921031
【裁判案由】    違反毒品危害防制條例
【裁判全文】
臺灣高等法院高雄分院刑事判決          九十二年度上訴字第一八五七號
    上  訴  人
    即  被  告  乙○○
右上訴人因違反毒品危害防制條例案件，不服臺灣屏東地方法院九十二年度訴字第四
一五號中華民國九十二年八月二十八日第一審判決（起訴及移
地方法院檢察署九十二年度毒偵字第五二五、一五一三號），提起上訴，本院判決如
左：
      主      文
原判決撤銷。
乙○○連續施用第一級毒品，累犯，處有期徒刑拾月。
扣案之注射針筒壹支及供分裝毒品用之吸管壹支均沒收。
      事      實
一、乙○○前於民國（下同）八十四年間因肅清煙毒品條例案件，經臺灣高雄地方法
    院判處有期徒刑三年二月確定，八十四年八月十七日入監執行，八十六年十月三
    日縮短刑期假釋出獄，八十七年九月二十一日假釋期滿執行完畢。其又於八十九
    年間因違反毒品危害防制條例之施用毒品案件，經原審法院裁定觀察勒戒，因有
    繼續施用毒品傾向，再裁定令入戒治處所施以強制戒治，實施成效良好，停止強
    制戒治交付保護管束，嗣因有違反保護管束情節重大事由，經撤銷停止戒治，執
    行殘餘之戒治處分，強制戒治執行期滿，經臺灣屏東地方法院檢察署檢察官於九
    十年十二月十八日以九十年度戒毒偵字第四一五號不起訴處分確定。猶不知悔改
    ，復於前開不起訴處分後五年內，自九十二年一月二十七日起至同年七月二十四
    日，基於概括之犯意，在其屏東縣新園鄉新東村中厝巷二十九號住處，連續以注
    射之方式，施用第一級毒品海洛因，先於同年一月二十九日上午，經警持檢察官
    強制採驗尿液許可書強制採其尿液送驗，繼於同年七月二十六日，經警持拘票至
    上開處所拘提乙○○，發現有注射針筒及分裝用吸管各一支，疑乙○○有施用毒
    品，將該等物品扣案，並採尿送驗，因而查獲上情。
二、案經屏東縣警察局東港分局報請臺灣屏東地方法院檢察署檢察官偵查起訴及移送
    本院併案審理。
      理      由
一、訊據上訴人即被告乙○○對於右開事實坦承不諱，並有扣案之注射針筒一支及供
    分裝毒品用之吸管一支足資佐證，而被告兩次被查獲後，經警採其尿液送驗結果
    ，均呈嗎啡陽性反應，此亦有台灣檢驗科技股份有限甲司九十二年二月二十四日
    ＫＺ000000000000號濫用藥物尿液檢驗報告、長榮大學濫用藥物檢
    驗確認報告及屏東縣衛生局九十二年八月八日屏縣衛檢六字第九二０二八二號煙
    毒及麻醉藥品類委託檢驗結果通知書附卷可稽，被告自白堪認與事實相符，其於
    右揭時、地施用第一級毒品海洛因之犯行足堪認定。被告前因施用毒品而違反毒
    品危害條例案件，經原審法院裁定觀察勒戒，因有繼續施用毒品傾向，再裁定令
    入戒治處所施以強制戒治，因實施成效良好，停止強制戒治交付保護管束，嗣因
    有違反保護管束情節重大事由，經撤銷停止戒治，執行殘餘之戒治處分，強制戒
    治執行期滿，經臺灣屏東地方法院檢察署檢察官為不起訴處分確定在案，有該不
    起訴處分書、臺灣屏東地方法院檢察署刑事資料查註紀錄表、全國施用毒品案件
    紀錄表、受觀察勒戒人毒品及前科紀錄簡列表、臺灣高等法院被告全國前案紀錄
    表及臺灣屏東地方法院法務部在監在押資料表各一件在卷可按。被告五年內再犯
    上開施用第一級毒品海洛因犯行已臻明確，應依法論科。
二、查海洛因係毒品危害防制條例第二條第二項第一款所定之第一級毒品。核被告乙
    ○○所為，係犯毒品危害防制條例第十條第一項之施用第一級毒品罪。被告持有
    第一級毒品海洛因行為，為施用之高度行為所吸收，不另論罪。被告先後多次施
    用毒品，時間緊接，所犯罪名同一，顯係基於概括之犯意，應依刑法第五十六條
    論以連續犯，又被告前因肅清煙毒品條例案件，經臺灣高雄地方法院判處有期徒
    刑三年二月，八十四年八月十七日入監執行，八十六年十月三日縮短刑期假釋出
    獄，八十七年九月二十一日假釋期滿，而執行完畢，有臺灣屏東地方法院檢察署
    刑事資料查註紀錄表、臺灣高等法院被告全國前案紀錄表，及臺灣屏東地方法院
    法務部在監在押資料表各一件在卷可考，其五年內再犯此有期徒刑以上之本罪，
    為累犯，應依法加重其刑。又被告於九十二年一月二十七日第一次被查獲後至同
    年九月二十四日期間繼續施用第一級毒品之行為，雖未經檢察官起訴，但因與起
    訴部分有連續犯之裁判上一罪關係，本院自得一併審究。
三、原審予以論罪科刑，固非無見；然查被告於九十二年一月二十七日以後至同年七
    月二十四日之間仍繼續施用第一級毒品，已如前述，原審就此部分未及一併審理
    ，自有未洽。被告上訴執此指摘原判決不當，非無理由，應由本院將原判決撤銷
   ，審酌被告曾有施用毒品前科，經強制戒治期滿後，猶無法斷除毒癮，連續施用
    毒品，及其施用毒品係自戕身體，犯後坦承犯行，態度尚稱良好等一切情狀，爰
    予科處有期徒刑拾月，扣案之注射針筒壹支及吸管壹支，雖係供犯罪所用之物，
    但並非製造專用以施用毒品之器具，應依刑法第三十八條第一項第二款宣告沒收
    。
據上論斷，應依刑事訴訟法第三百六十九條第一項前段、第三百六十四條、第二百九
十九條第一項前段，毒品危害防制條例第十條第一項，刑法第十一條前段、第五十六
條、第四十七條、第三十八條第一項第二款，判決如主文。
本案經檢察官彭南雄到庭執行職務。
中    華    民    國     九十二     年      十        月      三十一    日
                              臺灣高等法院高雄分院刑事第四庭
                                  審判長法官  蕭權閔
                                        法官  李嘉興
                                        法官  陳吉雄
右正本證明與原本無異。
如不服本判決應於收受本判決後十日內向本院提出上訴書狀，其未述上訴理由者，
並得於提起上訴後十日內向本院補提理由書狀（均須按他造當事人之人數附繕本)「
切勿逕送上級法院」。
                                      書記官  黎  珍
中    華    民    國     九十二     年      十一      月        三      日
附錄：本判決論罪科刑法條：
毒品危害防制條例第十條第一項
施用第一級毒品者，處六月以上五年以下有期徒刑。
                                                                        Ｑ


司法院資訊處製作；財團法人民間司法改革基金會備份。
